臺灣高雄地方法院刑事裁定　　　　　
                                    　111年度聲字第745號
聲  請  人  臺灣高雄地方檢察署檢察官
受  刑  人  王冠文




上列聲請人因受刑人數罪併罰有二裁判以上，聲請定其應執行之
刑（111 年度執聲字第584 號），本院裁定如下：
　　主  文
王冠文因犯竊盜等陸罪，各處如附表所載之刑，應執行有期徒刑
壹年貳月，如易科罰金，以新臺幣壹仟元折算壹日。
    理  由
一、聲請意旨略以：受刑人王冠文因犯竊盜等6 罪，先後經判決
    確定如附表，應依刑法第53條、第51條第5 款規定，定其應
    執行之刑，爰依刑事訴訟法第477 條第1 項聲請裁定等語。
二、按裁判確定前犯數罪者，併合處罰之；數罪併罰，有二裁判
    以上者，依第51條之規定，定其應執行之刑，刑法第50條第
    1 項本文、第53條分別定有明文。又數罪併罰，分別宣告其
    罪之刑，宣告多數有期徒刑者，於各刑中之最長期以上，各
    刑合併之刑期以下，定其刑期。但不得逾三十年，刑法第51
    條第5 款亦有規定。再按犯最重本刑為5 年以下有期徒刑以
    下之刑之罪，而受6 月以下有期徒刑或拘役之宣告者，得以
    新臺幣1 千元、2 千元或3 千元折算1 日，易科罰金；第1
    項至第4 項及第7 項之規定，於數罪併罰之數罪均得易科罰
    金或易服社會勞動，其應執行之刑逾6 月者，亦適用之，刑
    法第41條第1 項前段、第8 項各定有明文。又數罪併罰之定
    應執行刑，係出於刑罰經濟與責罰相當之考量，對犯罪行為
    人或受刑人本身及所犯各罪之總檢視，除應考量行為人所犯
    數罪反應出之人格特性，並應權衡審酌行為人之責任與整體
    刑法目的及相關刑事政策，在量刑權之法律拘束性原則下採
    限制加重原則，資為量刑自由裁量權之外部界限，並應受法
    規範秩序下比例原則等裁量權內部界限支配，以兼顧刑罰衡
    平原則。
三、經查，受刑人因犯竊盜等2 罪（附表編號1 、2 ），經本院
    以110 年度簡字第2932號、第2953號判決各判處有期徒刑3
　　月、2 月，應執行有期徒刑4 月，並諭知易科罰金之折算標
    準確定；又因犯竊盜等2 罪（附表編號3 、6 ），分別經本
    院以110 年度簡字第3269號、111 年度簡字第298 號判決各
    判處有期徒刑3 月、3月，並均諭知易科罰金之折算標準確
    定；復因犯竊盜等2 罪（附表編號4 、5 ），經本院以110
　　年度簡字第3258號判決各判處有期徒刑4 月、3 月，應執行
    有期徒刑6 月，並諭知易科罰金之折算標準而確定在案，有
    卷附之判決4 份及臺灣高等法院被告前案紀錄表在卷可稽，
    而堪認定。是核本件聲請人之聲請為正當，應予准許。又審
    酌受刑人所犯上開6 罪均係竊盜案件，且行為態樣、手段均
    屬相同，犯罪時間則介於民國110 年4 月至9 月間，尚稱密
    集，而足以彰顯受刑人具高度法敵對意識而一再犯罪之人格
    特性，再權衡受刑人就本件所犯各罪應負之整體刑責暨刑罰
    目的，以及我國法對於定應執行刑係採限制加重原則，並考
    量受刑人以書面表示希望從輕量刑之意見（見卷附臺灣高雄
    地方檢察署受刑人是否同意聲請定執行刑調查表），爰裁定
    如主文所示之應執行刑，並諭知易科罰金之折算標準。
四、依刑事訴訟法第477 條第1 項、刑法第53條、第51條第5 款
　　、第41條第1 項前段、第8 項，裁定如主文。
中　　華　　民　　國　　111 　年　　5 　　月　　 16   日
                        刑事第六庭  法　官  陳芸珮
以上正本證明與原本無異。
如不服本裁定，應於收受送達後5 日內向本院提出抗告狀。
中　　華　　民　　國　　111 　年　　5 　　月　　17　　日
　　　　　　　　　　　　　　　　　　書記官  彭帥雄
附表： 
 編          號           1          2          3  罪          名  竊盜 竊盜 竊盜  宣    告    刑  有期徒刑3 月，如易科罰金，以新臺幣1 千元折算1 日 有期徒刑2 月，如易科罰金，以新臺幣1 千元折算1 日 有期徒刑3 月，如易科罰金，以新臺幣1 千元折算1 日  犯  罪  日  期  110年9月10日 110年7月16日 110年8月8日  偵查(自訴)機關  年度案號  高雄地檢110年度偵字第18428號、110年度速偵字第2475號 高雄地檢110年度偵字第18428號、110年度速偵字第2475號 高雄地檢110年度偵字第18965號 最  後事實審 法    院 高雄地院 高雄地院 高雄地院  案    號 110年度簡字第2932號、第2953號 110年度簡字第2932號、第2953號 110年度簡字第3269號  判決日期 110年10月19日 110年10月19日 110年12月6日 確  定判  決 法    院 高雄地院 高雄地院 高雄地院  案    號 110年度簡字第2932號、第2953號 110年度簡字第2932號、第2953號 110年度簡字第3269號  判    決 確定日期 110年11月24日 110年11月24日 111年1月5日 備            註  高雄地檢110年度執字第7753號 高雄地檢110年度執字第7753號 高雄地檢111年度執字第623號   編號1至2曾定應執行刑有期徒刑4月   

 編          號           4          5          6  罪          名  竊盜 竊盜 竊盜  宣    告    刑  有期徒刑4 月，如易科罰金，以新臺幣1 千元折算1 日 有期徒刑3 月，如易科罰金，以新臺幣1 千元折算1 日 有期徒刑3 月，如易科罰金，以新臺幣1 千元折算1 日  犯  罪  日  期  110年4月10日 110年7月23日 110年9月1日  偵查(自訴)機關  年度案號  高雄地檢110年度偵字第20305號、第21007號、第21937號 高雄地檢110年度偵字第20305號、第21007號、第21937號 高雄地檢110年度偵字第23813號 最  後事實審 法    院 高雄地院 高雄地院 高雄地院  案    號 110年度簡字第3258號 110年度簡字第3258號 111年度簡字第298號  判決日期 111年1月13日 111年1月13日 111年2月16日 確  定判  決 法    院 高雄地院 高雄地院 高雄地院  案    號 110年度簡字第3258號 110年度簡字第3258號 111年度簡字第298號  判    決 確定日期 111年3月2日 111年3月2日 111年3月23日 備            註  高雄地檢111年度執字第2048號 高雄地檢111年度執字第2048號 高雄地檢111年度執字第2682號   編號4至5曾定應執行刑有期徒刑6月